【裁判字號】    97,訴,724
【裁判日期】    970930
【裁判案由】    違反毒品危害防制條例
【裁判全文】
臺灣嘉義地方法院刑事判決               97年度訴字第724號
公  訴  人  臺灣嘉義地方法院檢察署檢察官
被      告  甲○○
上列被告因違反毒品危害防制條例案件，經檢察官提起公訴（97
年度毒偵字第1430號），被告於準備程序中就被訴事實為有罪之
陳述，本院合議庭裁定由受命法官改依簡式審判程序審理，判決
如下：
    主  文
甲○○施用第一級毒品，累犯，處有期徒刑拾月。
    犯 罪 事 實
一、甲○○前因施用毒品案件，經臺灣苗栗地方法院先後以89年
    度毒聲字第1486號、90年度毒聲字第1042號裁定送觀察、勒
    戒後，均認無繼續施用毒品之傾向，於民國89年9月21日、9
    0年8月31日執行完畢釋放，並經臺灣苗栗地方法院檢察署檢
    察官以89年度毒偵字第1516號、90年度毒偵字第1288號不起
    訴處分確定，再因施用毒品案件，經同院以92年度毒聲字第
    834號裁定令入戒治處所施以強制戒治，93年1月9日因法律
    修正出監，指揮書執畢日期為93年12月2日，又該次施用毒
    品案件並經同院於93年2月27日，以92年度易字第508號判決
    判處有期徒刑6月確定，復因施用毒品案件，經同院先後於9
    3年7月22日，以93年度易字第235號判決判處有期徒刑8月確
    定，再於94年1月3日，以93年度訴字第398號判決判處有期
    徒刑10月確定，前揭2罪經裁定應執行有期徒刑1年4月，再
    與上述強制戒治並起訴之施用毒品案件接續執行，於94年11
    月30日縮短刑期假釋出監，交付保護管束，95年1月26日保
    護管束期滿，假釋未經撤銷，所餘未執行之刑以已執行論，
    詎仍不知悔改，於前揭強制戒治執行完畢釋放後5年內，復
    基於施用第1級毒品海洛因之犯意，於97年5月6日晚上8時許
    ，在苗栗縣公館鄉鶴岡村鶴岡55號住處房間內，以將海洛因
    摻入香菸，點燃吸食煙霧之方式，施用海洛因1次。嗣經警
    於97年5月8日下午3時40分許（公訴意旨誤載為6日晚上8時
    許），在上址查獲，經其同意採集尿液送驗，結果呈嗎啡（
    海洛因代謝物）陽性反應，而悉上情。
二、案經苗栗縣警察局苗栗分局報請臺灣苗栗地方法院檢察署呈
    請臺灣高等法院檢察署令轉臺灣嘉義地方法院檢察署檢察官
    偵查起訴。
    理  由
壹、程序事項
    本案於準備程序進行中，被告甲○○就被訴事實為有罪之陳
    述，且所犯係死刑、無期徒刑、最輕本刑為3年以上有期徒
    刑以外之罪，經本院告知簡式審判程序之旨，並聽取檢察官
    及被告之意見後，依刑事訴訟法第273條之1第1項之規定，
    裁定進行簡式審判程序，復依刑事訴訟法第273條之2規定，
    不適用證據提示、交互詰問及傳聞法則有關證據能力限制等
    規定，先予敘明。
貳、實體事項
一、前揭犯罪事實，業據被告於警詢、本院行準備程序及審理時
    坦承不諱（見臺灣苗栗地方法院檢察署97年度毒偵字第831
    號偵查卷第6頁；本院卷第23、30頁），又其於97年5月8日
    下午4時20分許，經警採集尿液送驗，由檢驗單位以酵素免
    疫分析法為初步檢驗，再以氣相層析質譜儀法為確認檢驗，
    結果呈嗎啡（海洛因代謝物）陽性反應乙情，此有詮昕科技
    股份有限公司濫用藥物尿液檢驗報告、苗栗縣警察局苗栗分
    局偵辦違反毒品危害防制條例案件尿液鑑驗代碼對照表、濫
    用藥物尿液檢驗監管紀錄表、採尿同意書各1份及鑑驗尿液
    毒品反應照片2張在卷可佐（見同前偵查卷第11至18頁），
    而以氣相層析質譜儀法作為毒品藥物及其代謝產物之定性及
    定量分析，可排除偽陽性之可能，堪為補強證據，足以擔保
    被告任意性自白與事實相符。另被告前因施用毒品案件，經
    送觀察、勒戒執行完畢，再經臺灣苗栗地方法院以92年度毒
    聲字第834號裁定令入戒治處所施以強制戒治，93年1月9日
    因法律修正出監，指揮書執畢日期為93年12月2日，此有臺
    灣高等法院被告前案紀錄表、刑案資料查註紀錄表、全國施
    用毒品案件紀錄表、受觀察勒戒人毒品及前科紀錄簡列表各
    1份附卷足稽，其於強制戒治執行完畢釋放後5年內，再犯本
    件施用毒品案件，依法應予追訴處罰。綜上所述，本件事證
    明確，被告犯行洵堪認定，應依法論科。
二、按海洛因為毒品危害防制條例第2條第2項第1款所定之第1級
    毒品，核被告所為，係犯毒品危害防制條例第10條第1項之
    施用第1級毒品罪，其持有海洛因之低度行為，應為施用之
    高度行為所吸收，不另論罪。又被告前因施用毒品等案件，
    經法院判處罪刑確定，經接續執行，於94年11月30日縮短刑
    期假釋出監，交付保護管束，95年1月26日保護管束期滿，
    假釋未經撤銷，所餘未執行之刑以已執行論，詳如犯罪事實
    欄所述，亦有臺灣高等法院被告前案紀錄表乙份存卷為按，
    其於受徒刑之執行完畢，5年以內故意再犯本件有期徒刑以
    上之罪，為累犯，應依刑法第47條第1項規定，加重其刑。
    爰審酌被告高中畢業之智識程度，前因施用毒品案件，經觀
    察、勒戒、強制戒治執行完畢，除前揭構成累犯之施用毒品
    紀錄外，仍有多次施用毒品案件，經法院判處罪刑確定，並
    經裁定應執行有期徒刑2年5月在案，亦有上揭前案紀錄表附
    卷可稽，猶再施用毒品，顯見尚無戒除之決心，施用毒品除
    戕害自身健康外，對社會秩序亦有潛在危害，惟念其犯後坦
    認犯行之態度，本次犯罪並未造成他人實害、被告自承與奶
    奶、父、母親同住、從事汽車修理工作等一切情狀，量處如
    主文所示之刑，以示懲儆。
據上論斷，應依刑事訴訟法第273條之1第1項、第299條第1項前
段，毒品危害防制條例第10條第1項，刑法第11條前段、第47條
第1項，判決如主文。
本案經檢察官陳昱奉到庭執行職務。
中    華    民    國    97    年     9    月    30    日
                  刑事第二庭  法  官  林青怡
上列正本證明與原本無異。
如不服本判決，應於判決送達後十日內向本院提出上訴狀，上訴
書狀依法應敘述具體理由，如未敘述具體理由者，應於上訴期間
屆滿後二十日內補提理由書於本院（均應附繕本）。告訴人或被
害人如對於本判決不服者，應具備理由請求檢察官上訴，其上訴
期間之計算係以檢察官收受判決正本之日期為準。
中    華    民    國    97    年     9    月    30    日
                              書記官  李佳惠
附錄論罪科刑法條
毒品危害防制條例第10條
施用第一級毒品者，處6月以上5年以下有期徒刑。
施用第二級毒品者，處3年以下有期徒刑。


司法院資訊處製作；財團法人民間司法改革基金會備份。
